【裁判字號】    90,易,972
【裁判日期】    901031
【裁判案由】    竊盜
【裁判全文】
台灣彰化地方法院刑事判決                            九十年度易字第九七二號
    公  訴  人  臺灣彰化地方法院檢察署檢察官
    被      告  甲○○
右列被告因竊盜案件，經檢察官提起公訴（九十年度偵字第三二五八號）及台灣高雄
地方法院檢察署移送併案審理（九十年度偵字第一一三一八號號），本院判決如左：
    主  文
甲○○共同連續竊盜，處有期徒刑陸月，如易科罰金，以參佰元折算壹日。
    事  實
一、甲○○於九十年二月四日下午二時許，見丙○○所有車號ＯＫＲ—二三五號重型
    機車停放在高雄縣梓官鄉○○路一０六號前，鑰匙插於電門鎖上未取下，認有機
    可趁，遂與其弟乙○○（業經臺灣高雄地方法院判處罪刑確定）共同基於意圖為
    自己不法所有之概括犯意聯絡，由乙○○負責下手竊取車號ＯＫＲ—二三五號重
    型機車，甲○○則在現場把風，得手後，二人即共乘車號ＯＫＲ—二三五號重型
    機車離開。迨於九十年二月四日晚間六時許，乙○○騎乘車號ＯＫＲ—二三五號
    重型機車行經高雄市○○區○○路五四巷口時，為警查獲，始查悉上情；嗣於九
    十年五月一日，甲○○、乙○○兄弟二人由高雄縣搭乘客運車北上彰化縣訪友未
    遇，於翌日上午八時三十分許，行經彰化縣福興鄉○○村○○路旁，見孫慧蘭所
    有由其夫施金財使用，於同年四月二十八日下午五時許，在彰化縣鹿港鎮○○里
    ○○路二一八號前失竊之車牌號碼ＶＮＫ─一五七號輕型機車，由不詳姓名者停
    放該處，鑰匙插在坐墊置物箱鑰匙孔上未取走，二人因欠缺交通工具，為供己代
    步之用，基於同前概括竊盜之犯意聯絡，由乙○○下手行竊，甲○○則在一旁把
    風，得手後，兄弟二人輪流騎乘。迄於同日下午五時四十五分許，乙○○騎乘該
    竊得贓車搭載甲○○，行經彰化縣福興鄉○○村○○街口時，為警查獲，始查悉
    上情。
二、案經彰化縣警察局鹿港分局報請臺灣彰化地方法院檢察署檢察官偵查起訴暨高雄
    縣警察局楠梓分局報請台灣高雄地方法院檢察署檢察官移由本院併案審理。
    理  由
一、訊據被告甲○○矢口否認有何竊盜犯行，辯稱：丙○○所有那輛機車是我弟弟乙○○偷的，我不知情；至於孫慧蘭所有那輛機車我亦是我弟弟偷的，我沒有去偷
    ，我是被警察查獲，才知是贓車，我弟弟說他跟朋友借的云云。惟查被告甲○○
    係與同案被告乙○○於右揭時地共同竊取車號ＯＫＲ—二三五號重型機車之事實
    ，業據另案被告乙○○於警訊時供稱：我所騎ＯＫＲ—二三五號三陽廠牌藍色機
    車，是於九十年二月四日下午二時許，我與我哥哥共同在高雄縣梓官鄉○○路一
    ０六號前看見該機車鑰匙插在電門鎖上，而由我下手發動該機車，哥哥甲○○幫
    我把風，得手後，共同騎乘該竊得機車離開等語屬實；另被告甲○○與其弟於九
    十年五月二日上午八時三十分許，在彰化縣福興鄉○○村○○路旁，共同竊取車
    號ＶＮＫ—一五七號輕型機車之事實，亦據被告甲○○於警訊時供認不諱，核與
    另案被告乙○○於偵查及警訊時供述之情節相符，況證人即查獲之員警粘栖銘於
    本院九十年七月十二日訊問時亦到庭證稱：（查獲情形？）之前這機車就報失竊
    ，我發現是贓車，所以尾隨他們。當時在警局他們二人都有承認是兩人去偷的。
    甲○○是說他弟弟偷時，他在旁邊。在警局製作筆錄時有錄音。」等語，再參諸
    被告甲○○與另案被告乙○○二人係兄弟關係，則若非被告甲○○所為，另案被
    告乙○○當無故意誣陷其兄甲○○之可能，是被告甲○○確係與另案被告乙○○
    共同行竊車號ＶＮＫ—一五七號輕型機車以及車號ＯＫＲ—二三五號重型機車之
    事實，應堪認定。此外，復有被害人丙○○、施金財之警訊筆錄及台灣高雄地方
    法院九十年度易字第三一０四號被告乙○○竊盜案件刑事判決書一份在卷可資佐
    證，被告空言否認顯不足取。至被告乙○○於本院審理時改稱伊竊取上開二輛機
    車時，另案被告甲○○並不知情云云，惟衡諸常情，同案被告於事件發生之始記
    憶較為清晰且其在心理未生利害關係之防備下，所為之供詞當與真實相符，是以
    另案被告乙○○於本院審理時所為上開有利被告甲○○之供詞，衡情當係迴護其
    兄甲○○之詞，尚難採信。本件事證明確，被告甲○○之竊盜犯行至堪認定，應
    依法論科。
二、核被告甲○○所為，係犯刑法第三百二十條第一項之普通竊盜罪。被告甲○○與
    另案被告乙○○間，就上開竊取部分，有犯意聯絡及行為分擔，均為共同正犯。
    其先後二次竊盜之犯行，時間緊接，犯罪構成要件相同，顯係基於概括之犯意反
    覆為之，應依連續犯之規定，論以竊盜一罪，並加重其刑。又被告甲○○關於共
    同竊取丙○○機車部分之犯行，雖未據起訴，惟因與已起訴且認應構成犯罪之事
    實間，有裁判上一罪之連續犯關係，依審判不可分原則，本院自應併案審理。爰
    審酌被告之品行、智識程度、犯罪之動機、目的、手段、所生危害及犯罪後態度
    等一切情狀，量處如主文所示之刑，並諭知易科罰金之折算標準，以示懲儆。
據上論斷，應依刑事訴訟法第二百九十九條第一項前段，刑法第二十八條、第五十六
條、第三百二十條第一項、第四十一條第一項，罰金罰鍰提高標準條例第一條前段、
第二條前段，判決如主文。
本案經檢察官簡燕子到庭執行職務。
中      華      民      國     九  十     年     十     月    三十一    日
                                   臺灣彰化地方法院刑事第二庭
                                       法      官  康  弼  周
右正本證明與原本無異。
如不服本判決，應於判決送達後十日內向本院提出上訴狀( 須附繕本 )。
告訴人或被害人對於判決如有不服具備理由請求檢察官上訴者，其上訴期間之計算係
以檢察官收受判決正本之日期為準。
                                       法院書記官  莊  金  屏
中      華      民      國     九  十     年    十一    月      六      日
刑法第三百二十條
意圖為自己或第三人不法之所有，而竊取他人之動產者，為竊盜罪，處五年以下有期
徒刑、拘役或五百元以下罰金。
意圖為自己或第三人不法利益，而竊佔他人之不動產者，依前項之規定處斷。
前二項之未遂犯罰之。


司法院資訊處製作；財團法人民間司法改革基金會備份。
